臺灣臺南地方法院行政訴訟裁定
110年度交字第170號
原      告  楊淑蕙  
訴訟代理人  陳志文  
被      告  臺南市政府交通局

代  表  人  王銘德  
上列當事人間因交通裁決事件，提起行政訴訟，本院裁定如下：
    主  文
一、原告之訴駁回。
二、訴訟費用新臺幣參佰元由原告負擔。
    理  由
一、按人民因中央或地方機關之違法行政處分，認為損害其權利
    或法律上利益，經依訴願法提起訴願而不服其決定者，得向
    行政法院提起撤銷訴訟；交通裁決事件訴訟之提起，應以原
    處分機關為被告，逕向管轄之地方法院行政訴訟庭為之，行
    政訴訟法第4條第1項、第237條之3第1項定有明文。又受處
    分人不服第8條或第37條第5項處罰之裁決者，應以原處分機
    關為被告，逕向管轄之地方法院行政訴訟庭提起訴訟；其中
    撤銷訴訟之提起，應於裁決書送達後30日之不變期間為之，
    道路交通管理處罰條例第87條定有明文。顯見違反道路交通
    管理處罰條例之受處分人提起撤銷訴訟，除免除撤銷訴訟訴
    願前置之程序外，亦須以主管機關所為之裁決，即行政機關
    所為具有行政罰性質之行政處分為程序標的，據以主張裁決
    違法侵害其權利或法律上利益。
二、查本件原告起訴以被告機關110年7月2日南市交裁字第OOOOO
    OOOOO號函為訴訟標的，而起訴之事實及理由係以原告所有
    之OOOOOOO號車有SK0000000、SK0000000、SK0000000號違規
    行為，並提出被告機關上開函及SK0000000、SK0000000、SK
    0000000號交通違規案之罰鍰明細資訊等件到院。經查，原
    告訴訟標的所載之被告機關上開函，顯非裁決書，且原告於
    110年7月26日遞狀起訴，經本院向被告機關查證SK0000000
    、SK0000000、SK0000000號號舉發交通違規案是否已製開裁
    決書，經被告機關回覆稱該違規案件尚未製開裁決書，此有
    本院110年7月29日之電話紀錄表附卷可稽，故原告起訴時尚
    未有任何裁罰處分，洵堪認定。原告逕以被告機關上開函為
    訴訟標的，提起本件撤銷訴訟，揆諸首揭說明，於法不符，
    應予駁回。原告應向被告機關申請製開裁決書後，如不服裁
    決再以不服該等裁決為訴訟標的，向本院重新起訴，始為正
    途。
三、依行政訴訟法第237條之9第1項、第236條、第107條第1項第
    10款、第104條、民事訴訟法第95條、第78條，裁定如主文
    。
中　　華　　民　　國　　110 　年　　7 　　月　　30　　日
　　　　　　　　　行政訴訟庭法　官　侯明正
上為正本係照原本作成。
如不服本裁定，應於送達後10日內向本院提出抗告狀（須按他造
人數附繕本）。
中　　華　　民　　國　　110 　年　　7 　　月　　30　　日
　  　　　　　　　　　　　　書記官　陳世明